# 母公司A将所持子公司B公司100%股权转让给子公司C，合并报表的账务处理

提问人：yzsld 时间：2015-09-25 18:04:16
母公司A，子公司B，子公司C A持有B的100%股权，长期股权投资成本 1000 万元，股权转让日B净资产账面价值 800 万元，以 850 万元转让给C.
一、A公司个别报表账务 处理 借：银行存款 850 贷：长期股权投资-投资成本 1000 贷：投资收益-处置损益 -150二、C公司个别报表账务处理 借：长期股权投资-B公司 800 贷：银行存款 850 贷：资本公积-资本溢价 -50三、C公司已编制同一控制企业合并和并日的合并报表
四、求助：A公司在合并C公司时，对于股权转让交易如何出具抵消分录？ 自己一直琢磨不清楚。。。

回答人：chenyiwei
抵销上述内部交易影响：借：长期股权投资 200 ，贷：投资收益 150 ，贷：资本公积 50 ，将投资成本恢复到最原始的 1000 ，然后按过去的做法抵销即可。